臺灣高等法院臺中分院刑事裁定　
110年度聲字第1314號

聲  請  人  臺灣高等檢察署臺中檢察分署檢察官
受  刑  人  伍晉瑩



上列聲請人因受刑人數罪併罰有二裁判以上，聲請定其應執行之
刑（聲請案號：110年度執聲字第574號），本院裁定如下：
    主  文
伍晉瑩因犯如附表所示各罪所處之刑，應執行有期徒刑陸年肆月
。
    理  由
一、聲請意旨略以：受刑人伍晉瑩因犯詐欺等數罪，先後經判決
    確定如附表，應依刑法第53條、第51條第5款規定，定其應
    執行之刑，爰依刑事訴訟法第477條第1項聲請裁定等語。
二、按裁判確定前犯數罪者，併合處罰之；數罪併罰有二裁判以
    上宣告多數有期徒刑者，於各刑中之最長期以上，各刑合併
    之刑期以下，定其應執行之刑期，刑法第50條、第51條第5
    款前段、第53條規定甚明。又按法律上屬於自由裁量之事項
    ，有其外部性界限及內部性界限，並非概無拘束。依據法律
    之具體規定，法院應在其範圍選擇為適當之裁判者，為外部
    性界限；而法院為裁判時，應考量法律之目的，及法律秩序
    之理念所在者，為內部性界限。法院為裁判時，二者均不得
    有所踰越（最高法院80年臺非字第473號判例意旨可資參照
    ）。是以數罪併罰，有二裁判以上，定其應執行之刑時，固
    屬於法院自由裁量之事項，然仍應受前揭外部性界限及內部
    性界限之拘束。
三、查受刑人伍晉瑩因犯詐欺等案件，經臺灣高雄地方法院、本
    院判處如附表所示之刑，並均經確定在案，有各該判決書、
    臺灣高等法院被告前案紀錄表在卷可稽。又附表編號1至9所
    示之罪，前經臺灣高雄地方法院以106年度訴字第777號判決
    定其應執行刑有期徒刑5年4月確定；附表編號10所示之罪，
    前經本院以108年度原上訴字第73號判決定其應執行刑有期
    徒刑1年4月，嗣提起上訴，經最高法院以109年度台上字第3
    710號判決駁回上訴確定在案。是以本院定應執行刑，不得
    逾越刑法第51條第5款所定法律之外部界限，即不得重於如
    附表編號1至10所示各罪加計之總和外；亦應受內部界限之
    拘束，即不得重於上開判決所定應執行刑有期徒刑5年4月、
    1年4月之總和。茲檢察官聲請定其應執行之刑，本院審核相
    關案卷，考量自由裁量之範圍應受內部性界限之拘束及不利
    益變更禁止原則，避免本件定應執行刑後反較定應執行刑之
    前更不利於受刑人，爰定其應執行刑如主文所示。
四、據上論斷，應依刑事訴訟法第477條第1項，刑法第53條、第
    51條第5款，裁定如主文。　　
中　　華　　民　　國   110    年    5     月    26    日
            刑事第三庭  審判長法　官　胡　忠  文
                              法　官　楊  欣  怡
                              法　官　邱  顯  祥
以上正本證明與原本無異。
如不服本裁定，應於收受送達後5日內向本院提出抗告書狀(須附
繕本)。
　　　　　　　　　　　　　　　                              書記官  陳  緯  宇
　　　　　　　　　　　　　　　
中　　華　　民　　國   110    年    5     月    27    日
附表：受刑人伍晉瑩定應執行刑案件一覽表　　　
編      號  1 2 3 罪       名  詐欺 詐欺 詐欺 宣  告  刑  有期徒刑1年3月 有期徒刑1年4月（5罪） 有期徒刑1年5月（6罪） 犯  罪  日  期  106.05.20 106.04.28至 106.06.12 106.05.28至 106.07.05 偵查(自訴)機關 年          度 案          號  高雄地檢106年度偵字第13319、19650號 高雄地檢106年度偵字第13319、19650號 高雄地檢106年度偵字第13319、19650號 最後 事實審 法    院 高雄地院 高雄地院 高雄地院  案    號 106年度訴字第777號 106年度訴字第777號 106年度訴字第777號  判決日期 108.05.29 108.05.29 108.05.29 確  定判  決 法    院 高雄地院 高雄地院 高雄地院  案    號 106年度訴字第777號 106年度訴字第777號 106年度訴字第777號  判    決 確定日期 109.06.10 109.06.10 109.06.10 是否為得易科罰金之案件  否 否 否 
編      號  4 5 6 罪       名  詐欺 詐欺 詐欺 宣  告  刑  有期徒刑1年6月（4罪） 有期徒刑1年7月 有期徒刑1年9月（2罪） 犯  罪  日  期  106.04.21至 106.06.25 106.05.28 106.05.17至 106.05.26 偵查(自訴)機關 年          度 案          號  高雄地檢106年度偵字第13319、19650號 高雄地檢106年度偵字第13319、19650號 高雄地檢106年度偵字第13319、19650號 最後 事實審 法    院 高雄地院 高雄地院 高雄地院  案    號 106年度訴字第777號 106年度訴字第777號 106年度訴字第777號  判決日期 108.05.29 108.05.29 108.05.29 確  定判  決 法    院 高雄地院 高雄地院 高雄地院  案    號 106年度訴字第777號 106年度訴字第777號 106年度訴字第777號  判    決 確定日期 109.06.10 109.06.10 109.06.10 是否為得易科罰金之案件  否 否 否 
編      號  7 8 9 罪       名  詐欺 詐欺 詐欺 宣  告  刑  有期徒刑1年11月（4罪） 有期徒刑2年1月（2罪） 有期徒刑2年2月（2罪） 犯  罪  日  期  106.05.09至 106.06.29 106.06.16至 106.06.27 106.05.10至 106.06.01 偵查(自訴)機關 年          度 案          號  高雄地檢106年度偵字第13319、19650號 高雄地檢106年度偵字第13319、19650號 高雄地檢106年度偵字第13319、19650號 最後 事實審 法    院 高雄地院 高雄地院 高雄地院  案    號 106年度訴字第777號 106年度訴字第777號 106年度訴字第777號  判決日期 108.05.29 108.05.29 108.05.29 確  定判  決 法    院 高雄地院 高雄地院 高雄地院  案    號 106年度訴字第777號 106年度訴字第777號 106年度訴字第777號  判    決 確定日期 109.06.10 109.06.10 109.06.10 是否為得易科罰金之案件  否 否 否 
編      號  10   罪       名  詐欺   宣  告  刑  有期徒刑8月 （4罪）   犯  罪  日  期  108.01.05至 108.01.09   偵查(自訴)機關 年          度 案          號  臺中地檢108年度偵字第2646、13684號   最後 事實審 法    院 中高分院    案    號 108年度原上訴字第73號    判決日期 109.03.19   確  定判  決 法    院 最高法院    案    號 109年度台上字第3710號    判    決 確定日期 109.08.26   是否為得易科罰金之案件  否